fi: Antennin RF-liitintyyppi: 7/16 DIN; BNC; F-tyyppi naaras; F-tyyppi uros; IEC; MMCX; N naaras; N uros; NMO; PL-259 (UHF uros); QMA; RP-SMA naaras; RP-SMA uros; SMA naaras; SMA uros; SMB; SO-239 (UHF naaras); TNC; TS9; U.FL / IPEX; Muu
pt-PT: Tipo de conector RF da antena: 7/16 DIN; BNC; Tipo F fêmea; Tipo F macho; IEC; MMCX; N fêmea; N macho; NMO; PL-259 (UHF macho); QMA; RP-SMA fêmea; RP-SMA macho; SMA fêmea; SMA macho; SMB; SO-239 (UHF fêmea); TNC; TS9; U.FL / IPEX; Outro
vi: Loại đầu nối RF anten: 7/16 din; BNC; Loại f cái; Loại f đực; Iec; MMCX; N cái; N đực; Nmo; PL-259 (UHF đực); Qma; Rp-sma cái; Rp-sma đực; SMA cái; SMA đực; Smb; SO-239 (UHF cái); TNC; Ts9; U.fl / ipex; Khác
zh-CN: 天线射频连接器类型: 7/16 DIN; BNC; F 型母头; F 型公头; IEC; MMCX; N 型母头; N 型公头; NMO; PL-259（UHF 公头）; QMA; RP-SMA 母头; RP-SMA 公头; SMA 母头; SMA 公头; SMB; SO-239（UHF 母头）; TNC; TS9; U.FL / IPEX; 其他
ja: アンテナRFコネクタータイプ: 7/16 DIN; BNC; Fタイプメス; Fタイプオス; IEC; MMCX; Nメス; Nオス; NMO; PL-259（UHFオス）; QMA; RP-SMAメス; RP-SMAオス; SMAメス; SMAオス; SMB; SO-239（UHFメス）; TNC; TS9; U.FL / IPEX; その他
da: Antenne-RF-stiktype: 7/16 DIN; BNC; F-type hun; F-type han; IEC; MMCX; N hun; N han; NMO; PL-259 (UHF han); QMA; RP-SMA hun; RP-SMA han; SMA hun; SMA han; SMB; SO-239 (UHF hun); TNC; TS9; U.FL / IPEX; Andet
pt-BR: Tipo de conector RF da antena: 7/16 DIN; BNC; Tipo F fêmea; Tipo F macho; IEC; MMCX; N fêmea; N macho; NMO; PL-259 (UHF macho); QMA; RP-SMA fêmea; RP-SMA macho; SMA fêmea; SMA macho; SMB; SO-239 (UHF fêmea); TNC; TS9; U.FL / IPEX; Outro
tr: Anten RF konnektör tipi: 7/16 DIN; BNC; F-Tipi dişi; F-Tipi erkek; IEC; MMCX; N dişi; N erkek; NMO; PL-259 (UHF erkek); QMA; RP-SMA dişi; RP-SMA erkek; SMA dişi; SMA erkek; SMB; SO-239 (UHF dişi); TNC; TS9; U.FL / IPEX; Diğer
nb: Antenne RF-kontakttype: 7/16 DIN; BNC; F-type hunn; F-type hann; IEC; MMCX; N hunn; N hann; NMO; PL-259 (UHF hann); QMA; RP-SMA hunn; RP-SMA hann; SMA hunn; SMA hann; SMB; SO-239 (UHF hunn); TNC; TS9; U.FL / IPEX; Annet
el: Τύπος συνδετήρα RF κεραίας: 7/16 DIN; BNC; F-Type θηλυκό; F-Type αρσενικό; IEC; MMCX; N θηλυκό; N αρσενικό; NMO; PL-259 (UHF αρσενικό); QMA; RP-SMA θηλυκό; RP-SMA αρσενικό; SMA θηλυκό; SMA αρσενικό; SMB; SO-239 (UHF θηλυκό); TNC; TS9; U.FL / IPEX; Άλλο
ko: 안테나 RF 커넥터 유형: 7/16 DIN; BNC; F타입 암; F타입 수; IEC; MMCX; N 암; N 수; NMO; PL-259 (UHF 수); QMA; RP-SMA 암; RP-SMA 수; SMA 암; SMA 수; SMB; SO-239 (UHF 암); TNC; TS9; U.FL / IPEX; 기타
ru: Тип РЧ-разъема антенны: 7/16 DIN; BNC; F-тип гнездо; F-тип штекер; IEC; MMCX; N гнездо; N штекер; NMO; PL-259 (UHF вилка); QMA; RP-SMA гнездо; RP-SMA штекер; SMA розетка; SMA вилка; SMB; SO-239 (UHF розетка); TNC; TS9; U.FL / IPEX; Другой
sl-SI: Tip RF priključka antene: 7/16 DIN; BNC; F-tip ženski; F-tip moški; IEC; MMCX; N ženski; N moški; NMO; PL-259 (UHF moški); QMA; RP-SMA ženski; RP-SMA moški; SMA ženski; SMA moški; SMB; SO-239 (UHF ženski); TNC; TS9; U.FL / IPEX; Drugo
zh-TW: 天線 RF 連接器類型: 7/16 DIN; BNC; F 型母頭; F 型公頭; IEC; MMCX; N 型母頭; N 型公頭; NMO; PL-259（UHF 公頭）; QMA; RP-SMA 母頭; RP-SMA 公頭; SMA 母頭; SMA 公頭; SMB; SO-239（UHF 母頭）; TNC; TS9; U.FL / IPEX; 其他
it: Tipo di connettore RF dell'antenna: 7/16 DIN; BNC; Tipo F femmina; Tipo F maschio; IEC; MMCX; N femmina; N maschio; NMO; PL-259 (maschio UHF); QMA; RP-SMA femmina; RP-SMA maschio; SMA femmina; SMA maschio; SMB; SO-239 (femmina UHF); TNC; TS9; U.FL / IPEX; Altro
de: Antennen-HF-Steckertyp: 7/16 DIN; BNC; F-Typ Buchse; F-Typ Stecker; IEC; MMCX; N-Buchse; N-Stecker; NMO; PL-259 (UHF-Stecker); QMA; RP-SMA Buchse; RP-SMA Stecker; SMA-Buchse; SMA-Stecker; SMB; SO-239 (UHF-Buchse); TNC; TS9; U.FL / IPEX; Sonstiges
sv: Antennens RF-kontakttyp: 7/16 DIN; BNC; F-typ hona; F-typ hane; IEC; MMCX; N hona; N hane; NMO; PL-259 (UHF hane); QMA; RP-SMA hona; RP-SMA hane; SMA hona; SMA hane; SMB; SO-239 (UHF hona); TNC; TS9; U.FL / IPEX; Övrigt
nl: Type RF-connector antenne: 7/16 DIN; BNC; F-type vrouwelijk; F-type mannelijk; IEC; MMCX; N vrouwelijk; N mannelijk; NMO; PL-259 (UHF mannelijk); QMA; RP-SMA vrouwelijk; RP-SMA mannelijk; SMA vrouwelijk; SMA mannelijk; SMB; SO-239 (UHF vrouwelijk); TNC; TS9; U.FL / IPEX; Andere
fr: Type de connecteur RF d’antenne: 7/16 DIN; BNC; Type F femelle; Type F mâle; IEC; MMCX; N femelle; N mâle; NMO; PL-259 (UHF mâle); QMA; RP-SMA femelle; RP-SMA mâle; SMA femelle; SMA mâle; SMB; SO-239 (UHF femelle); TNC; TS9; U.FL / IPEX; Autre
lt-LT: Antenos RF jungties tipas: 7/16 DIN; BNC; F tipo lizdas; F tipo kištukas; IEC; MMCX; N lizdas; N kištukas; NMO; PL-259 (UHF vyriška); QMA; RP-SMA lizdas; RP-SMA kištukas; SMA moteriška; SMA vyriška; SMB; SO-239 (UHF moteriška); TNC; TS9; U.FL / IPEX; Kita
hu: Antenna rádiófrekvenciás csatlakozó típusa: 7/16 DIN; BNC; F-típusú női; F-típusú férfi; IEC; MMCX; N női; N férfi; NMO; PL-259 (UHF dugó); QMA; RP-SMA női; RP-SMA férfi; SMA aljzat; SMA dugó; SMB; SO-239 (UHF aljzat); TNC; TS9; U.FL / IPEX; Egyéb
hr-HR: Tip RF konektora antene: 7/16 DIN; BNC; F-Type ženski; F-Type muški; IEC; MMCX; N ženski; N muški; NMO; PL-259 (UHF muški); QMA; RP-SMA ženski; RP-SMA muški; SMA ženski; SMA muški; SMB; SO-239 (UHF ženski); TNC; TS9; U.FL / IPEX; Ostalo
bg-BG: Тип RF конектор на антената: 7/16 DIN; BNC; F-тип женски; F-тип мъжки; IEC; MMCX; N женски; N мъжки; NMO; PL-259 (UHF мъжки); QMA; RP-SMA женски; RP-SMA мъжки; SMA женски; SMA мъжки; SMB; SO-239 (UHF женски); TNC; TS9; U.FL / IPEX; Други
th: ประเภทขั้วต่อ RF ของเสาอากาศ: 7/16 DIN; BNC; F-Type เมีย; F-Type ผู้; IEC; MMCX; N เมีย; N ผู้; NMO; PL-259 (UHF ตัวผู้); QMA; RP-SMA เมีย; RP-SMA ผู้; SMA ตัวเมีย; SMA ตัวผู้; SMB; SO-239 (UHF ตัวเมีย); TNC; TS9; U.FL / IPEX; อื่นๆ
en: Antenna RF connector type: 7/16 DIN; BNC; F-Type female; F-Type male; IEC; MMCX; N female; N male; NMO; PL-259 (UHF male); QMA; RP-SMA female; RP-SMA male; SMA female; SMA male; SMB; SO-239 (UHF female); TNC; TS9; U.FL / IPEX; Other
ro-RO: Tip de conector RF pentru antenă: 7/16 DIN; BNC; Tip F mamă; Tip F tată; IEC; MMCX; N mamă; N tată; NMO; PL-259 (UHF masculin); QMA; RP-SMA mamă; RP-SMA tată; SMA feminin; SMA masculin; SMB; SO-239 (UHF feminin); TNC; TS9; U.FL / IPEX; Altele
sk-SK: Typ RF konektora antény: 7/16 DIN; BNC; Typ F samica; Typ F samec; IEC; MMCX; N samica; N samec; NMO; PL-259 (UHF samec); QMA; RP-SMA samica; RP-SMA samec; SMA samica; SMA samec; SMB; SO-239 (UHF samica); TNC; TS9; U.FL / IPEX; Iné
cs: Typ RF konektoru antény: 7/16 DIN; BNC; F-typ samice; F-typ samec; IEC; MMCX; N samice; N samec; NMO; PL-259 (UHF samec); QMA; RP-SMA samice; RP-SMA samec; SMA samice; SMA samec; SMB; SO-239 (UHF samice); TNC; TS9; U.FL / IPEX; Jiné
es: Tipo de conector RF de la antena: DIN 7/16; BNC; Tipo F hembra; Tipo F macho; IEC; MMCX; N hembra; N macho; NMO; PL-259 (UHF macho); QMA; RP-SMA hembra; RP-SMA macho; SMA hembra; SMA macho; SMB; SO-239 (UHF hembra); TNC; TS9; U.FL / IPEX; Otros
pl: Typ złącza RF anteny: 7/16 DIN; BNC; Typ F żeński; Typ F męski; IEC; MMCX; N żeński; N męski; NMO; PL-259 (UHF męski); QMA; RP-SMA żeński; RP-SMA męski; SMA żeński; SMA męski; SMB; SO-239 (UHF żeński); TNC; TS9; U.FL / IPEX; Inne